【裁判字號】    92,毒抗,366
【裁判日期】    920725
【裁判案由】    毒品危害防制條例
【裁判全文】
臺灣高等法院刑事裁定                            九十二年度毒抗字第三六六號
    抗  告  人
    即  被  告  甲○○
右抗告人因違反毒品危害防制條例案件，不服臺灣桃園地方法院，中華民國九十二年
六月六日裁定（九十二年度毒聲字第一六七八號），提起抗告，本院裁定如左：
    主  文
抗告駁回。
    理  由
一、按犯毒品危害防制條例第十條之罪者（即施用第一、二級毒品），檢察官應先將
    被告送勒戒處所觀察、勒戒；經觀察、勒戒後，無繼續施用毒品之傾向者，應由
    檢察官為不起訴處分。毒品危害防制條例第二十條第一項、第二項定有明文；又
    依前項規定為不起訴之處分後，三犯第十條之罪以上者，不適用前項之規定。但
    應由檢察官聲請法院裁定先令入戒治處所施以強制戒治，復為同條例第二十條第
    三項所明定。
二、經查：抗告人即被告甲○○前因施用毒品案件，經觀察、勒戒後，認無繼續施用
    毒品之傾向，由臺灣桃園地方法院檢察署檢察官於民國（下同）八十八年五月二
    十六日，以八十八年度偵緝字第四三九號為不起訴處分確定後，復因施用第二級
    毒品安非他命案件，經觀察、勒戒後，認有繼續施用毒品之傾向，先送強制戒治
    ，並由臺灣桃園地方法院檢察署檢察官聲請簡易判決，嗣於八十九年十一月二十
    四日，經臺灣桃園地方法以八十九年度桃簡字第一三二Ｏ號判處有期徒刑四月確
    定。惟被告甲○○於停止戒治付保護管束期間，三犯施用毒品案件，由臺灣桃園
    地方法院檢察署檢察官，以九十一年度偵字第八七三號起訴書提起公訴，並經臺
    灣桃園地方法院於九十一年六月十九日，以九十一年度易字第九九二號判處有期
    徒刑五月確定，有不起訴處分書、起訴書、判決書、本院被告全國前案紀錄表影
    本各乙份附卷可羈（見毒偵字卷第十八頁至第二十一頁，原審卷第四頁至第十四
    頁）。詎被告仍不知悔改，復於九十一年十二月一日晚上某時，在桃園縣龍潭鄉
    ○○路三三六巷四六弄一號，施用第二級毒品安非他命，為警於九十一年十二月
    三日，在桃園縣龍潭鄉○○路四五九號查獲，被告並於警訊中坦承不諱，且被告
    尿液經送鑑驗結果，確呈第二級毒品安非他命陽性反應，有「列管毒品人口尿液
    檢體採集送驗紀錄表」、昭信科技顧問股份有限公司出具之「濫用藥物陽性體檢
    檢驗報告」影本各乙紙在卷足憑（見毒偵字卷第八頁至第九頁），足認被告確有
    非法施用安非他命之行為。原審認被告有非法施用第二級毒品安非他命之事實，
    且係三犯以上（第四次犯），乃准檢察官之聲請（見毒偵字卷第二十七頁至第二
    十八），依毒品危害防制條例第二十條第三項（檢察官及原判決均誤引為第二十
    三條第三項），裁定令被告入戒治處所施以強制戒治一年，經核並無不合。
三、抗告人即被告甲○○抗告意旨略以：抗告人警訊自白與事實不符，且抗告人擔任
    麵包師傅工作加上婚事在即，若戒治一年，為時過長，前途損失過鉅，爰依法提
    起抗告云云，惟被告尿液經送鑑驗結果，確呈第二級毒品安非他命陽性反應，前
    已敘明，被告否認警訊之自白，又指戒治期間過長云云，難認為有理由，應予駁
    回。
據上論斷，應依刑事訴訟法第四百十二條，裁定如主文。
中      華      民      國    九十二    年      七      月    二十五    日
                             臺灣高等法院刑事第三庭
                                 審判長法  官  張  連  財
                                       法  官  黃  金  富
                                       法  官  林  明  俊
右正本證明與原本無異。
不得再抗告。
                                       書記官  蕭  進  忠
中      華      民      國    九十二    年      七      月    二十五    日


司法院資訊處製作；財團法人民間司法改革基金會備份。
